【裁判字號】    90,上訴,2261
【裁判日期】    900913
【裁判案由】    偽造有價證券等
【裁判全文】
臺灣高等法院刑事判決                            九十年度上訴字第二二六一號
    上  訴  人  臺灣板橋地方法院檢察署檢察官
    上  訴  人
    即  被  告  乙○○
    指定辯護人  本院甲○辯護人
    被      告  丁○
    選任辯護人  陳長甫
右上訴人因被告偽造有價證券案件，不服臺灣板橋地方法院八十八年度訴字第一七二
五號，中華民國九十年三月二十七日第一審判決（起訴案號：臺灣板橋地方法院檢察
署八十八年度偵字第二七九七號）提起上訴，本院判決如左：
    主  文
原判決關於乙○○部分撤銷。
乙○○意圖供行使之用，而偽造有價證券，處有期徒刑年壹月。
附表一所示偽造丙○○署押伍枚及附表二所示本票關於丙○○為共同發票人部分均沒
收。
檢察官之上訴駁回。
    事  實
一、乙○○原係丙○○之媳婦（現已與丙○○之子張錫宮離婚），因丙○○長年中風
    臥病，而將其所有之不動產所有權狀、印鑑、身分證等資料交予乙○○保管持有
    。乙○○前於民國八十三年至八十五年間，因向丁○借貸週轉及另向丁○簽賭六
    合彩，因而積欠新臺幣（下同）一千三百萬元之借款及賭金，每月須繳付三十萬
    元之利息，乙○○屢遭丁○追討債務，無力清償，復因丁○多次要求乙○○提供
    不動產作為擔保，乙○○不堪丁○之追討債務，竟萌生歹念思以丙○○所有之土
    地建物設定抵押權予不知情之丁○，以便拖延丁○之催索。而於八十五年五月中
    旬某日，乙○○攜其保管持有、屬丙○○所有坐落於台北縣新莊市○○段六六五
    、七二一、七二三地號土地及其上門牌號碼為新莊市○○路三七六巷一號一至四
    樓建物所有權狀及印鑑，邀同不知情之丁○前往辦理設定抵押權，二人隨即到位
    於台北縣新莊市某處由陳基充開設之代書事務所，由該事務所職員詹淑梅負責接
    洽，二人表明來意後，詹淑梅向二人告知應準備之證件資料，並向乙○○告稱須
    所有權人本人到場或是所有權人本人之授權書，乙○○答稱丙○○身體不適，無
    法親自前來，詹淑梅隨即填製本件授權書之內容，交乙○○帶回由丙○○簽名蓋
    章，乙○○明知未經丙○○之同意授權，竟基於行使偽造私文書之概括犯意，先
    於不詳時地，委請不知情之不詳姓名成年人在該授權書上代為偽簽丙○○之簽名
    ，以偽造丙○○之署押，再由乙○○盜用丙○○之印鑑章，蓋用印文於該授權書
    上，偽造上開授權書，表示丙○○同意委任乙○○辦理上開不動產之抵押權設定
    等相關事宜，足以生損害於丙○○及丁○。數日後，乙○○即將丙○○所有上開
    土地所有權狀、印鑑章、印鑑證明及偽造之授權書交予詹淑梅行使，使詹淑梅誤
    認丙○○確實有同意授權本件抵押權設定事宜，乙○○復基於同前之概括犯意，
    使不知情之詹淑梅基於乙○○之授權，製作丙○○同意將上開土地、建物共同為
    丁○設定最高限額一千六百萬元之抵押權（以實際債權加計二成所得之金額），
    以擔保乙○○上開債務之抵押權設定契約書，簽署丙○○之簽名，蓋用丙○○之
    印鑑章於該抵押權設定契約書上，偽造上開抵押權設定契約書，乙○○並以其中
    六六五地號土地及建物所有權狀已遺失，而利用不知情之詹淑梅冒用丙○○名義
    出具切結書，盜蓋丙○○印鑑章於切結書上，且委由不知情之詹淑梅以丙○○名
    義及蓋用丙○○印鑑章而偽造丙○○名義之土地登記申請書並連同該切結書等證
    件，於八十五年五月二十三日委由不知情之陳基充持向台北縣新莊地政事務所申
    請補發該等所有權狀，嗣詹淑梅備妥設定抵押權所需相關資料後，旋即書立就上
    揭土地及建物設立抵押權登記之土地登記申請書，並於該申請書上簽署丙○○之
    簽名及蓋用丙○○印鑑章，隨即於八十五年五月二十三日交由不知情之陳基充持
    往新莊地政事務所送件辦理，使不知情之地政事務所承辦人員於八十五年七月十
    日將義務人丙○○設定抵押權之不實事項，登載於其職務上所掌管之土地登記簿
    及建築改良物登記簿上完成登記，據以製發登載內容不實之抵押權設定之他項權
    利證明書，足以生損害於丙○○、丁○及地政機關對於土地及建物設定登記管理
    之正確性。又因詹淑梅告知乙○○須由債務人另行簽發金額同為一千六百萬元之
    本票，惟不須一同送件等語，乙○○為避免犯行暴露，竟意圖供行使之用而基於
    偽造有價證券之犯意，先由其本人在空白本票上填寫發票日期八十五年五月三十
    日、金額一千六百萬元，並在發票人欄簽署「乙○○」本人姓名、蓋用印章，另
    在台北縣新莊市某不詳時地委請不知情之某計程車司機，在該本票發票人欄上偽
    簽丙○○之署押，再由乙○○盜用丙○○之印鑑章蓋用印文於該本票上，用以表
    示丙○○為該本票之發票人，偽造丙○○為共同發票人之有價證券後，嗣將之交
    由詹淑梅轉交丁○，以資為債權之憑據，嗣因乙○○未能按期繳付利息、本金，
    經丁○向臺灣板橋地方法院實行抵押權後，丙○○始悉上情。
二、案經丙○○訴請台灣板橋地方法院檢察署檢察官偵查起訴。
    理    由
一、訊據上訴人即被告乙○○供承因積欠丁○一千三百萬元，無力清償，為提供擔保
    而未經告訴人丙○○之同意，趁其保管告訴人所有權狀、印鑑、身分證等資料之
    機會，而逕提供告訴人所有右揭不動產予被告丁○設定抵押，並偽造右述授權書
    交予陳基充代書事務所之詹淑梅，使不知情之詹淑梅據以製作告訴人同意將右開
    不動產為被告丁○設定最高限額一千六百萬元之抵押權，以擔保被告乙○○上開
    債務之抵押權設定契約書，並以其中之右述六六五地號土地及建物所有權狀遺失
    ，而冒用告訴人名義出具切結書，嗣連同冒用告訴人名義書立之土地登記申請書
    ，於右開時地向台北縣新莊地政事務所申請設定不實之抵押權登記，另為充為該
    抵押權債權之憑據，其復未經告訴人之同意，而委請不知情之某計程車司機，在
    右揭本票上偽簽告訴人之署押，並由其盜蓋所保管之告訴人印鑑章之印文於該本
    票，而偽造告訴人為該本票發票人，嗣持交被告丁○持有等之事實。並經告訴人
    丙○○於偵審時指述綦詳，而被告乙○○於右揭時地前往陳基充代書事務所欲辦
    理本件抵押權設定登記時，經該代書事務所職員詹淑梅告知須所有權人本人到場
    或出具授權書，嗣被告交付右揭授權書一紙予詹淑梅，使詹淑梅誤被告乙○○確
    經授權，而據以製作告訴人同意以其上開不動產設定最高限額一千六百萬元之抵
    押權予丁○之抵押權契約書，並以其中所有權狀遺失而以告訴人丙○○名義出具
    切結書申請補發，嗣以告訴人丙○○及丁○名義書立土地登記申請書連同設定抵
    押權之相關資料交由陳基充持往台北縣新莊地政事務所辦理登記，而詹淑梅並告
    知被告乙○○要簽發一張有丙○○本人簽名之本票，暨陳基充持上開抵押權設定
    資料前往台北縣新莊地政事務所辦理抵押權設立登記等情，分據證人詹淑梅及陳
    基充於原審法院審理時證述明確在卷，並有扣案之授權書、切結書、土地登記申
    請書、抵押權設定契約書及本票等影本附卷可參，而上開授權書經送內政部警政
    署刑事警察局鑑定筆跡之結果，丙○○本人簽名筆跡與授權書上「丙○○」簽名
    筆跡不相符，有該局鑑驗通知書一紙附卷可稽，堪認授權書、切結書、抵押權設
    定契約書、土地登記申請書及本票上「丙○○」之署押顯係偽造甚明。而查被告
    乙○○保管告訴人之印鑑章，茲告訴人既未同意設定本件抵押權，則上揭設定抵
    押權文件及本票上所蓋用之告訴人印鑑文顯係遭被告乙○○以其所保管之印鑑章
    盜用，亦堪認定。至被告乙○○雖於原審法院及本院調查時供稱該一千六百萬元
    之本票上丙○○的章是印鑑章，但印章不知是何人蓋的，而本票上丙○○之簽名
    伊也不知道是誰簽的云云，惟查被告乙○○於檢察官偵查時及本院審理時供承本
    票上伊公公丙○○之簽名是伊找一位不認識的計程車司機簽的等語，且查被告乙
    ○○積欠丁○鉅額債務，其提供上揭不動產以供擔保，而經詹淑梅告知須開立本
    票乙紙交付丁○持有以供債權憑證，茲查系爭本票既有被告乙○○之簽名及蓋章
    ，又蓋有被告乙○○所保管之丙○○印鑑文，且由被告乙○○所交出，被告乙○
    ○又豈有不知該本票上丙○○之署押如何簽署及印文如何蓋上之理。是就本票上
    告訴人丙○○之署押如何簽署，自應以被告乙○○於偵查中及本院審理時之供述
    較為可採，而查被告乙○○冒用告訴人之名義偽造上揭文書並持以設立抵押權登
    記，使地政事務所承辦人員將該不實之事項登載於其職務上所掌管之土地登記簿
    及建築改良物登記簿上完成登記，據以製發登載內容不實之抵押權設定之他項權
    利證明書，自足以生損害於丙○○、丁○及地政機關對於土地及建物設定登記管
    理之正確性。綜上所述，本件被告乙○○犯行，事証明確，洵堪認定。
二、核被告乙○○所為，係犯刑法第二百十六條、第二百十條之行使偽造私文書罪、
    刑法第二百十四條之使公務員登載不實罪及刑法第二百零一條第一項之偽造有價
    證券罪。被告乙○○利用不知情之成年人在授權書上偽簽丙○○之署押、利用不
    知情之計程車司機在本票上偽簽丙○○之署押、利用不知情之詹淑梅偽造抵押權
    設定契約書、切結書及土地登記申請書及利用不知情之詹淑梅、陳基充行使該等
    偽造之私文書，向臺北縣新莊地政事務所申請辦理抵押權設定登記，使公務員登
    載不實抵押權設定登記事項於職務上所掌公文書，均為間接正犯。又被告乙○○
盜用丙○○印鑑章、偽造丙○○署押為偽造授權書、抵押權設定契約書、切結書
    、土地登記申請書及本票等私文書與有價證券之部分行為，均不另論罪；而其偽
    造該等私文書目的在於行使，暨其係意圖供行使之用而偽造丙○○為共同發票人
    之有價證券，故其偽造私文書及行使該偽造有價證券之低度行為分別為行使偽造
    私文書與偽造有價證券之高度行為所吸收，亦均不另論罪，被告乙○○先後多次
    行使偽造私文書犯行，時間緊接，手段相似，犯罪構成要件相同，顯係基於概括
    犯意反覆而為，應依連續犯規定論以一罪，而被告乙○○所犯行使偽造私文書、
    使公務員登載不實罪及偽造有價證券罪間，有方法結果之牽連關係，為牽連犯，
    應從一重之偽造有價證券罪處斷，本件公訴人就被告乙○○上開偽造授權書、切
    結書及土地登記申請書據以行使之犯行，未據論及，惟此等行使偽造私文書部分
    與起訴之行使偽造私文書犯行有連續犯之裁判上一罪關係，應為起訴效力所及，
    本院自應併予審理。原審就被告乙○○上述犯行據以論罪科刑，固非無見，惟查
    ，被告乙○○除行使偽造之授權書及抵押權設定契約書外，尚行使偽造之切結書
    及土地登記申請書以辦理本件抵押權設定登記，原審就此與起訴之行使偽造私文
    書之犯行具有連續犯裁判上一罪關係之部分未併予審理，尚有未洽，另查本件被
    告乙○○提供告訴人丙○○所有上揭不動產予被告丁○為債務擔保，並以告訴人
    丙○○為義務人，被告丁○為抵押權人（即債權人）而向地政事務所申請抵押權
    設定登記，經完成登記，而由地政事務所製發抵押權設定之他項權利證書，此他
    項權利證明書乃係發交被告丁○持有，以資證明其於該不動產上設定抵押擔保債
    權，並非由被告乙○○持有再交付被告丁○，原審認被告乙○○交付該他項權利
    證明書予被告丁○，係犯行使使公務員登載不實罪，其論斷顯有未合，亦有未洽
    。被告乙○○上訴意旨指摘原審量刑過重，而未指摘及此，固無理由，惟原判決
    關於被告乙○○部分既有可議，自應由本院予以撤銷改判，爰審酌被告乙○○之
    素行、犯罪之動機、目的、手段、與被害人之關係、因而致生之危害及犯罪後之
    態度等一切情狀，仍量處有期徒刑三年一月。至被告乙○○雖辯稱事後已獲得告
    訴人丙○○寬恕，並提出切結書一紙為憑，惟依告訴人於原審法院審理時所供，
    其並非顯已不追究被告乙○○之所為，且該切結書經原審法院送請內政部警政署
    刑事警察局鑑定結果，認該切結書上「丙○○」之簽名筆跡有模仿之虞，欠難認
    定等情，有該局上揭鑑驗通知書在卷可參，是被告乙○○辯稱已得告訴人丙○○
    原諒等語，尚屬無據，附此說明。又偽造之授權書、切結書、土地登記申請書（
    兩份）及抵押權設定契約書上偽造丙○○之署押各一枚（即附表一），應依刑法
    第二百十九條規定宣告沒收。另附表二所示之偽造本票關於丙○○為共同發票人
    部分為偽造有價證券，依刑法第二百零五條之規定宣告沒收。
三、公訴意旨另以：乙○○因向被告丁○簽賭六合彩（被告丁○涉犯之賭博犯行業經
    判決確定），累計共積欠賭金達一千二百萬元，丁○知悉乙○○之公公丙○○臥
    病在床，故丙○○之身分證、印鑑及土地、建物所有權狀均交由乙○○保管，丁
    ○為達確保賭金債權實現之目的，雖然明知未得丙○○同意，仍與乙○○共同基
    於偽造文書之犯意聯絡，於八十五年五月二十二日，由乙○○提供其代丙○○保
    管、坐落於台北縣新莊市○○段六六五、七二一、七二三地號土地及其上門牌號
    碼為新莊市○○路三七六巷一號一至四樓建物所有權狀、印鑑，以偽造丙○○印
    文及署名之方式，偽造丙○○同意將上開土地、建物共同為被告丁○設定最高限
    額為一千六百萬元之抵押權，以擔保乙○○上開一千二百萬元債務之抵押權設定
    契約書，並委託不知情之代書陳基充持該抵押權設定書，於同月二十三日向台北
    縣新莊地政事務所申請將前開不動產設定最高限額一千六百萬元抵押權予被告丁
    ○，使該事務所承辦人員將此不實事項登載於職務上所掌之土地登記簿謄本等公
    文書上，足以生損害於所有權人丙○○及地政機關對土地登記事項管理之正確性
    ；被告丁○與乙○○又意圖供行使之用，於八十五年五月三十日，由被告丁○要
    求乙○○簽發以其及丙○○為共同發票人、面額為一千六百萬元之本票，乙○○
    在以自己名義簽發本票後，並利用不知名之計程車司機，在同一本票上以偽造丙
    ○○署名、印文之方式，偽造丙○○為該本票之共同發票人，因認被告丁○涉犯
    刑法第二百零一條第一項偽造有價證券罪嫌、第二百十六條、第二百十條行使偽
    造私文書罪嫌、第二百十四條使公務員登載不實罪嫌。
四、按犯罪事實應依證據認定之，無證據不得推定其犯罪事實；又不能證明被告犯罪
    者，應為無罪之判決，刑事訴訟法第一百五十四條、第三百零一條第一項前段分
    別定有明文；又認定不利於被告之事實，須依積極證據，苟積極證據不足為不利
    於被告事實之認定時，即應為有利於被告之認定，更不必有何有利之證據。而此
    所謂之證據，須確能為被告有罪之證明，而無瑕疵可指者，始足當之；其為訴訟
    上之證明，則須至任何之一般人均認其為真正，而無所懷疑之程度，最高法院分
    別著有三十年上字第八一六號、六十九年度台上字第四九一三號、七十六年度台
    上字第四九八六號判例可資參酌。查公訴人認被告丁○涉犯偽造有價證券、行使
    偽造私文書、使公務員登載不實罪嫌，無非係以告訴人丙○○之指述及同案被告
    乙○○之供述，並有土地登記申請書及本票影本附卷可稽等情，為其主要論據。
    惟訊據被告丁○堅決否認有與乙○○於右揭時地共同偽造有價證券、行使偽造私
    文書及使公務員登載不實之犯行，辯稱：乙○○向伊稱已經其公公丙○○同意以
    上開不動產設定抵押權，伊不知丙○○並未同意，簽發一千六百萬元之本票係代
    書事務所職員詹淑梅的意思，伊不知本票上「丙○○」簽名、蓋章係偽造，亦不
    知係何人所作，更未叫乙○○偽造丙○○之簽名，伊並無偽造有價證券、行使偽
    造私文書及使公務員登載不實之犯行等語。
五、經查：
（一）被告乙○○未經告訴人丙○○之同意即逕行提供上揭告訴人所有不動產予被告
      丁○為債權之擔保而設定抵押權登記，已如前述，而被告乙○○就此未得告訴
      人之同意是否曾告知被告丁○，或為被告丁○所明知，訊據被告乙○○於偵查
      時供稱丁○是知道設定抵押權的房子是伊公公的，但丁○沒有問過設定抵押權
      是否經過伊公公同意云云（見偵查卷第一Ｏ四頁背面），而於原審法院審理時
      供稱是丁○提議說要用伊公公土地設定抵押，伊向丁○說要回去問問看，但伊
      並沒有向伊公公講，也沒有向丁○講，但丁○心理也知道伊公公不知道云云（
      見原審卷八十八年十一月五日訊問筆錄），嗣於本院調查審理時供稱伊不清楚
      丁○是否知道伊未經伊公公的同意即拿其不動產去設定抵押，伊想應該不知道
      云云，茲被告乙○○積欠被告丁○鉅額債務，而不論本件設定抵押權究係被告
      丁○或被告乙○○先提議，惟被告丁○否認知悉本件設定抵押未經告訴人丙○
      ○之同意，而依被告乙○○於偵審時之供述，其未曾向被告丁○告稱丙○○並
      未同意以其不動產設定抵押，另參酌證人詹淑梅於原審法院審理時證稱當天乙
      ○○與丁○二人一起來，說要設定抵押，乙○○說的比較多，因是她要辦理，
      當天伊列一張清單給乙○○回去準備，伊有做好一張委託書請乙○○帶回去給
      丙○○簽名，因乙○○說丙○○生病無法過來，伊沒有聽到他們說所有權人不
      同意，應該是同意，才會拿證件過來等語（見原審卷八十八年十一月二十六日
      訊問筆錄），足認被告丁○辯稱不知乙○○未經丙○○同意設定抵押權設定等
      語，尚非全然無據，至被告丁○雖於偵查時供稱利息才拿三十萬元，有時張女
      拿給伊，不曾去張女家拿過利息錢，她說不讓其公公知道等語（參見偵查卷第
      一二八頁背面），依此雖足證被告丁○知悉被告乙○○不敢讓告訴人知悉其負
      債之事，然被告乙○○既稱是丁○提議說要用伊公公土地設定，伊說回去問問
      看等語，且被告乙○○從未向被告丁○陳稱告訴人毫不知悉本件設定抵押權之
      事，自難僅依被告乙○○臆測被告丁○應知告訴人不會同意提供不動產設定抵
      押權之說辭，遽以推斷被告丁○於設定抵押權之時已明確知悉告訴人未同意設
      定抵押之事。況查，被告乙○○積欠被告丁○鉅額債務，茲被告乙○○提供告
      訴人所有上揭不動產以供被告丁○擔保，被告丁○若明知該設定抵押權係未經
      告訴人同意，縱仍予以設定，事後當有遭告訴人塗銷之虞，於其債權之擔保並
      無何實益，被告丁○是否仍同意設定，非無可疑，是被告丁○所辯不知丙○○
      未同意將上揭不動產設定抵押云云，應堪採信。尚難因被告丁○事先未確定告
      訴人是否同意就上揭不動產設定抵押權，即認其與被告乙○○間，就公訴人所
      指訴之行使偽造私文書及使公務員登載不實之犯行，有何犯意聯絡及行為分擔
      。
（二）又被告乙○○因積欠被告丁○一千三百萬元之債務，經逕行提供上揭告訴人丙
      ○○所有不動產予被告丁○設定最高限額一千六百萬元之抵押權，而於前往上
      揭代書事務所辦理抵押權設定手續時，經證人詹淑梅告知須有由被告乙○○（
      債務人）及告訴人丙○○（義務人）二人另行簽發之本票乙紙，嗣被告乙○○
      即於系爭本票上簽署自己姓名並蓋上印章，而於台北縣新莊市某不詳時地委請
      某計程車司機於該本票上簽署告訴人丙○○署押，並盜蓋其所保管之告訴人印
      鑑章於其上等事實，已如前述，是本件本票係因詹淑梅提及應由被告乙○○及
      告訴人丙○○自行簽發，以資為債權憑據，並非由被告丁○主動要求被告乙○
      ○簽發。至被告乙○○於原審法院審理時雖曾供稱本件本票是在被告丁○家裡
      簽的云云，惟查依前所述，被告乙○○於偵查時即供稱因無人幫忙代簽丙○○
      姓名，始找不詳之計程車司機代為簽署云云，而若被告丁○明知告訴人丙○○
      無意簽發本件本票，且被告丁○與被告乙○○間就偽造告訴人為系爭本票共同
      發票人部分亦有犯意聯絡，則被告乙○○自稱在被告丁○處簽發系爭本票，大
      可由被告丁○在場代為簽署「丙○○」署押，何須大費周章，另由被告乙○○
      在不詳時地央請計程車司機代為簽署。且查被告乙○○既積欠被告丁○一千三
      百萬元債務，而被告乙○○並提供告訴人所有上開不動產予被告丁○設立抵押
      ，惟被告丁○並不知該設定抵押係未經告訴人丙○○同意，被告乙○○且係依
      證人詹淑梅指示應另行簽發其及告訴人丙○○二人為共同發票人之本票乙紙，
      以資為債權憑據，被告丁○當無愚至與被告乙○○共同偽造該以告訴人為發票
      人而致持有無從對告訴人行使抵押債權之憑證之理。是被告丁○所辯並無與乙
      ○○共同偽造本件丙○○為發票人之本票云云，應堪採信。
（三）綜上所述，本件既查無積極證據足認被告丁○與被告乙○○間就公訴人所指訴
      之行使偽造私文書、使公務員登載不實及偽造有價證券之犯罪事實，有何犯意
      聯絡或行為分擔，自難令被告丁○負此罪責。原審因而以查無積極證據足資證
      明被告丁○有何公訴人所指訴之行使偽造私文書、使公務員登載不實及偽造有
      價證券之犯行，而以不能證明被告丁○犯罪，並為無罪之諭知，經核並無不合
      ，檢察官依告訴人請求提起上訴，其上訴意旨認被告丁○明知被告乙○○無力
      清償，仍使其借款一千三百萬元，而認與被告乙○○共犯本件之罪，惟並未提
      出何具體事證以資認定被告丁○就此即應與被告乙○○共犯本件罪責，其上訴
      尚難認有理由，應予駁回。
據上論斷，應依刑事訴訟法第三百六十八條、第三百六十九條第一項前段、第三百六
十四條、第二百九十九條第一項前段、刑法第二百零一條第一項、第二百十六條、第
二百十條、第二百十四條、第五十五條、第二百零五條、第二百十九條，罰金罰鍰提
高標準條例第一條前段，判決如主文。
本案經檢察官林炳雄到庭執行職務。
中    華    民    國    九十      年        九      月      十三        日
                            台灣高等法院刑事第三庭
                                審判長法  官張  連  財
                                      法  官  李  英  勇
                                      法  官  張  傳  栗
右正本證明與原本無異。
如不服本判決應於收受送達後十日內向本院提出上訴書狀，其未敘述上訴之理由者並
得於提起上訴後十日內向本院補提理由書（均須按他造當事人之人數附繕本）。
                                      書記官  王  秀  雲
中    華    民    國    九十      年        九      月      十三        日
附錄：本案論罪科刑法條全文
刑法第二百零一條
意圖供行使之用，而偽造、變造公債票、公司股票或其他有價證券者，處三年以上十
年以下有期徒刑，得併科三千元以下罰金。
刑法第二百十六條
行使第二百十條至第二百十五條之文書者，依偽造、變造文書或登載不實事項或使登
載不實事項之規定處斷。
刑法第二百十條
偽造、變造私文書，足以生損害於公眾或他人者，處五年以下有期徒刑。
刑法第二百十四條
明知為不實之事項，而使公務員登載於職務上所掌之公文書，足以生損害於公眾或他
人者，處三年以下有期徒刑、拘役或五百元以下罰金。
附表一
┌──┬────────┬────────────┬──────────┐
│編號│偽造之文書      │偽造署押                │個數                │
├──┼────────┼────────────┼──────────┤
│一  │授權書          │丙○○                  │壹枚                │
├──┼────────┼────────────┼──────────┤
│二  │抵押權設定契約書│丙○○                  │壹枚                │
├──┼────────┼────────────┼──────────┤
│三  │土地登記申請書（│丙○○                  │貳枚                │
│    │聲請補發及抵押權│                        │                    │
│    │登記）          │                        │                    │
├──┼────────┼────────────┼──────────┤
│四  │切結書          │丙○○                  │壹枚                │
└──┴────────┴────────────┴──────────┘
附表二
┌────────┬────────┬───────┬─────────┐
│發票金額        │發票日          │發票人        │發票地            │
├────────┼────────┼───────┼─────────┤
│一千六百萬元    │八十五年五月三十│丙○○        │台北縣新莊市○○路│
│                │日              │乙○○        │三七六巷三號一樓  │
└────────┴────────┴───────┴─────────┘


司法院資訊處製作；財團法人民間司法改革基金會備份。
